【裁判字號】    91,交聲,173
【裁判日期】    920207
【裁判案由】    違反道路交通管理處罰條例聲明異議
【裁判全文】
臺灣士林地方法院交通事件裁定                    九十一年度交聲字第一七三號
    原處分機關  臺北巿交通事件裁決所
    異  議  人
    即受處分人  乙○○
右列受處分人因違反道路交通管理處罰條例案件，對於臺北市交通事件裁決所民國九
十年十二月二十七日所為之處分 (原處分案號：北市裁三字第裁二二─ＡＸＸ○一○
二五九號）聲明異議，本院裁定如左：
    主  文
異議駁回。
    理  由
一、按汽車駕駛人轉彎時，轉彎車不讓直行車先行，或直行車尚未進入交岔路口，而
    轉彎車已達中心處開始轉彎，直行車不讓轉彎車先行者，處二百元以上六百元（
    折合新台幣六百元以上一千八百元）以下罰鍰。又違反該規定者，除依原條款處
    罰外，併計違規點數一點。道路交通管理處罰條例第四十八條第六款、第六十三
    條第一項第一款分別定有明文。又按轉彎車應讓直行車先行，道路交通安全規則
    第一百零二條第一項第六款亦載有明文。而汽車駕駛人，駕駛汽車違反道路交通
    安全規則，因而肇事致人受傷者，吊扣其駕駛執照三個月至六個月，道路交通管
    理處罰條例第六十一條第三項復定有明文。
二、本件受處分人即異議人乙○○，於民國九十年十一月九日十二時三十分許，駕駛
    車牌號碼ＥＵ─一八八五號自小客車，沿臺北市○○路第三線道由東向西行駛，
    途經該路段七五九巷口向南左轉時，未讓該巷口待轉區臨停北向南起步直行由甲
    ○○所騎乘之車牌號碼ＤＰＮ─二四八號輕型機車，致其車右前車門與該機車左
    後側擦撞而肇事，甲○○因而人車倒地，受有左腳踝、左手擦傷等傷害，經臺北
    市政府警察局交通警察大隊製單舉發，認其違反道路交通管理處罰條例第四十八
    條第六款、第六十一條第三項之規定，並經原處分機關即臺北市交通事件裁決所
    依上開規定及違反道路交通管理事件統一裁罰標準及處理細則等規定，於九十年
    十二月二十七日裁處受處分人罰鍰新台幣（下同）九百元及吊扣其駕駛執照三個
    月，並依同條例第六十三條第一項第一款規定，記違規點數一點。
三、受處分人聲明異議理由則辯以：伊固於於前揭時間駕駛右揭車輛行經上揭地點，
    惟已開到中線，並由後視鏡看到甲○○乘騎ＤＰＮ─二四八號輕型機車後，立即
    煞車停住，而甲○○竟未見伊車子亦無煞車，始撞上伊車，然交通事件肇事原因
    初步分析研判表，卻僅對伊為處分。依當時情形甲○○所騎乘之機車係由北安路
    七五九巷駛出，而伊係主幹道且已到達中心處開始轉彎，故應屬雙方均有過失所
    造成碰撞。然當時相對人腳上有一處擦傷，伊隨即帶相對人至大直診所就診且醫
    生亦為其照Ｘ光、擦藥、打消炎、止痛、破傷風針等，並經醫師證明確無大礙並
    繳錢後，才離去。
四、經查：受處分人於右揭時地駕車左轉時未讓直行之甲○○所騎乘機車先行，致二
    車擦撞等事實，業據證人甲○○結證綦詳（參見本院九十一年三月四日訊問筆錄
    ），並有道路交通事故調查報告表、交通事故談話紀錄表、補充資料表、分析研
    判表等附卷可稽。且肇事後，受處分人所駕駛汽車受有右前葉子板前保險桿右側
    撞痕等之損害，甲○○所騎乘機車則受有左側車身倒地刮痕，左後車身刮撞痕等
    之損害，亦有道路交通事故補充資料表及卷附照片四幀為證，足認受處分人行經
    交岔路口時，竟疏未注意轉彎車應讓直行車先行之規定，貿然左轉，而與甲○○
    所騎乘之機車發生碰撞。而甲○○雖亦疏未注意行經無號誌路口應減速慢行之規
    定，而與有過失，然仍不能因此即卸免受處分人違規之事實。又受處分人辯稱伊
    車子已左轉至中線，係甲○○來撞伊云云乙節，然查證人甲○○到庭結證稱：受
    處分人係撞到伊車左後方（參見本院九十一年三月四日訊問筆錄）等語，而甲○
    ○所騎乘之機車確實在左後車身有刮撞痕，受處分人所駕駛之自小客車，則係右
    前葉子板、前保險桿右側撞痕，有上揭道路交通事故補充資料表可按，揆諸常情
    ，應係受處分人駕駛之自小客車撞及甲○○騎乘之機車無誤，故受處分人所稱伊
    已左轉到中線，甲○○應讓伊云云，顯不足採。況受處分人亦不否認其有過失，
    且已於九十一年五月二十四日，在臺北市中山分局與甲○○達成民事和解，有臺
    灣臺北地方法院檢察署九十一年度偵字第一○四○五號不起訴處分書一份附卷可
    參，益徵受處分人確有違規情事。綜上所陳，受處分人有違規任意跨越兩條車道
    行駛之事實甚明，其所辯無非圖卸之詞，均無足採。從而原處分機關據以援引首
    揭規定，裁處罰鍰九百元併記違規點數一點及吊扣其駕駛執照三個月，並無不當
    。本件聲明異議為無理由，應予駁回。
據上論斷，應依道路交通案件處理辦法第十九條，裁定如主文。
中      華      民      國    九十二    年      二      月      七      日
                                    臺灣士林地方法院交通法庭
                                        法  官  李  昆  霖
右正本證明與原本無異。
如不服本裁定應於送達後五日內向本院提出抗告狀。
            書記官  李  佩  真
中      華      民      國    九十二    年      二      月      十一    日
日


司法院資訊處製作；財團法人民間司法改革基金會備份。
